【裁判字號】    95,交聲,85
【裁判日期】    950825
【裁判案由】    違反道路交通管理處罰條例聲明異議
【裁判全文】
臺灣雲林地方法院交通事件裁定          95年度交聲字第85號
移送機關即
原處分機關  交通部公路總局嘉義區監理所雲林監理站
受處分人即
異  議  人  乙○○
上列受處分人因違反道路交通管理處罰條例案件，對於交通部公
路總局嘉義區監理所雲林監理站民國95年5 月8 日所為之裁決處
分（原處分案號：雲嘉裁字第裁72－KK0000000 號）聲明異議，
本院裁定如下：
    主  文
異議駁回。
    理  由
一、聲明異議意旨略以：受處分人即異議人乙○○行車被拍攝之
    照片是在145 號公路由北港往土庫之方向，根據雲林縣警察
    局函覆之照片看來，警告標誌係放在145 號公路土庫往北港
    方向（北港往土庫方向之道路右線無路燈，土庫往北港方向
    之道路右線有路燈），經由申訴程序，雲林縣警察局無法舉
    證在145 號公路北港往土庫方向右線有放置警告標誌，員警
    未依道路交通管理處罰條例第7 條之2 第3 項規定在1 百公
    尺前放置警告標誌，其舉發程序違法，是異議人不服原裁處
    ，乃提起本件異議。
二、按汽車駕駛人，行車速度，超過規定之最高時速，處新臺幣
    （下同）1 千2 百元以上2 千4 百元以下罰鍰，並記違規點
    數1 點，道路交通管理處罰條例第40條第1 項、第63條第1
    項第1 款分別定有明文。
三、經查：
    (一)受處分人即異議人乙○○並不否認有於民國95年1 月13日
      中午12時44分許，駕駛車牌號碼C6-4885 號自用小客車，
      行經最高速限為時速60公里之145 線公路30.5公里土庫段
      時，有以時速75公里之速度超速行駛之情事，且有雲林縣
      警察局雲警交字第KK0000000 號舉發違反道路交通管理事
      件通知單1 紙、舉發照片1 張、現場照片2 張在卷足憑（
      本院卷第11、40頁），復經證人即舉發本件違規之員警甲
      ○○於本院調查時到庭證述明確（本院卷第33頁），而本
      件執勤員警所使用之雷達測速器，廠牌為：TRAFFIPAX ；
      規格為：24.15GHz（K-Band）照相式，經我國經濟部標準
      檢驗局檢定合格（檢定合格單碼：J0GA0000000A,B）有效
      期限至95年9 月止等情，有卷附經濟部標準檢驗局94年9
      月30日雷達測速儀檢定合格證書1 紙可資為佐（本院卷第
      36頁），堪認本件執勤員警用以測速之雷達測速器之準確
      度及正確性，均值得信賴，應無測速錯誤之可能。是異議
      人乙○○於前述時、地，駕車行經最高速限為時速60公里
      之145 線公路30.5公里土庫段時，其行車速度為時速75公
      里而有超速行駛之違規行為，應可認定。
    (二)異議人雖以：執勤警員取締超速違規時，並未依道路交通
      管理處罰條例第7 條之2 第3 項之規定放置警告標誌，其
      舉發程序違法等語置辯。惟經證人甲○○到庭具結證稱：
      本件測速是用活動式的雷達三角架測速照相，用三角架放
      在道路旁邊，對兩方來車測速照相，測速地點前面我們有
      依照規定放置警告標誌，放在測照的前1 百到2 百公尺中
      間，正確的距離我們沒有量。警告標誌就是卷附我有蓋章
      的警告標誌照片所示，我們在道路的兩個方向都有放警告
      標誌，所以2 張照片測速照相的警告標誌是不一樣的，拍
      照的背景也不一樣。警告標誌的照片有1 張比較暗是因為
      光線的問題，我是同時拍攝的，不是晚上去補照的，有時
      候相機拿的角度，如果壓低一點的話，會比較暗，有時候
      會因為圍牆比較高或其他的陰影造成拍照起來像是晚上的
      感覺等語（本院卷第33-35 頁），參以證人甲○○與異議
      人並不相識，衡情應無設詞攀誣或虛構違規事實陷害異議
      人之理，況員警於執行公務時，本身即受有行政懲處責任
      之監督，其到庭具結作證，更係以刑事責任擔保其證言之
      真實性，是其所為證言應無不可採信之處，此外並有測速
      照相警告標誌照片2 張在卷可參（本院卷第39頁），足認
      本件執勤員警確有在測速地點前方之適當距離放置「前方
      測速照相」之警告標誌，其舉發程序並未違反內政部警政
      署92年10月21日警署交字第0920131361號函頒「固定式測
      速照相及移動式測速照相之設置理念、原則、執勤要領及
      查核機制」第2 項第2 款第3 目有關移動式測速照相方式
      （車裝移動或人工設置、操作器材），於「執勤地點前方
      適當距離處須有固定或活動告示牌」之設置原則。又本件
      違規時間為95年1 月13日，而違規當時於94年12月28日修
      正通過之道路交通管理處罰條例第7 條之2 尚未施行（該
      條由行政院以命令定於95年7 月1 日施行），是異議人以
      舉發員警未依上開修正後之規定於測速地點前1 百公尺放
      置警告標誌，而指摘本件舉發程序違法，容有誤會，附此
      敘明。
四、綜上所述，受處分人即異議人乙○○有於前述時、地，超速
    行駛之違規行為既可認定，而執勤警員亦已依內政部警政署
    函頒之執勤規範為本件舉發，該違規舉發程序經核於法並無
    不合，則原處分機關即交通部公路總局嘉義區監理所雲林監
    理站據此依道路交通管理處罰條例第40條第1 項及第63 條
    第1 項第1 款之規定，並參酌違反道路交通管理事件統一裁
    罰標準表之相關規定，裁處異議人罰鍰1 千7 百元，並記違
    規點數1 點，於法並無不當，本件異議為無理由，應予駁回
    。
五、據上論斷，應依道路交通案件處理辦法第19條，裁定如主文
    。
中    華    民    國    95    年    8     月    25    日
                       交通法庭  法  官  王  素  珍
以上正本證明與原本無異。
如不服本裁定，應於裁定送達後5 日內向本院提出抗告狀（須附
繕本）。
                                 書記官  林  怡  君
中    華    民    國    95    年    8     月    28    日


司法院資訊處製作；財團法人民間司法改革基金會備份。
